Plaatsingslijst van kaarten en tekeningen behorend tot de collectie De Beaufort, 1853-1945
Nationaal Archief, Den Haag
Jhr W.H. de Beaufort en J.A.A.H. de Beaufort - Kaarten
Beaufort, de / Kaarten en tekeningen
oudste stuk - jongste stuk: 1853-1945
CBF
62 inventarisnummer(s);
Het archief bevat kaarten en tekeningen, gedrukt en in manuscript. Normale geschreven, getypte en gedrukte documenten, geen bijzondere handschriften.
Nationaal Archief, Den Haag
Familie De Beaufort
Het archief van de kaarten en tekeningen van de Collectie De Beaufort is tot stand gekomen uit hoofde van zijn openbare functies als lid van de Staten-Generaal, secretaris en voorzitter van het bestuur van de Maatschappij van Weldadigheid en lid van het bestuur van de Carnegie Stichting. Het bevat dientengevolge een aantal kaarten van rivieren en kanalen binnen Nederland en enkele van Oost-Indië; een aantal van Frederiksoord; bestek en tekeningen van het Vredespaleis te 's-Gravenhage en enkele tekeningen van spoorbruggen.
Archiefvorming
Geschiedenis van het archiefbeheer
Herkomst
De kaarten en tekeningen zijn afkomstig uit de collectie De Beaufort in beheer bij de Tweede Afdeling van het ARA. In de plaatsingslijst (2.21.138) van deze collectie staan deze beknopte beschreven onder het oude inventarisnummer 109, en zijn inmiddels opnieuw genummerd zoals in onderstaande lijst.
De verwerving van het archief
Het archief is voor langere tijd in beheer, niet in eigendom verkregen.
Inhoud en structuur van het archief
Aanwijzingen voor de gebruiker
Openbaarheidsbeperkingen
Volledig openbaar.
Materiële beperkingen
Het archief kent geen beperkingen voor het raadplegen van stukken als gevolg van slechte materiële staat.
Aanvraaginstructie
Openbare archiefstukken kunnen online worden aangevraagd en gereserveerd. U kunt dit ook via de terminals in de studiezaal van het Nationaal Archief doen. Om te kunnen reserveren dient u de volgende stappen te volgen:
Creëer een account of log in.
Selecteer in de archiefinventaris een archiefstuk.
Klik op ‘Reserveer’ en kies een tijdstip van inzage.
Verwant materiaal
Beschikbaarheid van kopieën
Inventarisnummers van dit archief zijn niet in kopievorm beschikbaar
Beschrijving van de series en archiefbestanddelen
- W.H. de Beaufort (1845-1918), 1.
  - Verschillende Openbare functies., 1.1.
    - Lid van de Staten-Generaal (1877-1918), 1.1.1
      - Kaart van het Amsterdam Rijnkanaal, litho-uitgave van Tresling & Co. Amsterdam, met inzetkaarten., 1893; 9; 1 blad; schaal 1: 250.000
        kaart
      - Kaart van de loop van de Maas, uitgegeven door de Maasvereniging in Limburg., 1910; 14; 1 blad; schaal 1: 320.000
      - Technische tekening van een overkapte huidverbinding, door R. F. P. Röell., 15; 1 blad; schaal 1:1
      - Amsterdam. Tekeningen behorende bij bijlage A-L van het rapport der commissie van onderzoek inzake de Duinwaterleiding van Amsterdam uitgebracht aan B & W., z.j.; 29; 1 deel
      - Nederland. Gemeentenkaart van Nederland aanduidende de indeling van het Rijk in recruteringsdistricten. Behoort bij bijlage A van Memorie van Toelichting betreffende wetsontwerp tot regeling van de krijgsdienst. Litho-uitgave Topografische Inrichting., [1884]; 30; 1 blad; schaal 1:400.000
      - Nieuwe Waterweg. Kaart van de nieuwe Waterweg van Rotterdam naar Zee opgenomen in juli 1882 en november 1889. Photolitho van G.J.Thieme., 33; 1 blad; schaal 1:30.000
      - Nieuwe Waterweg. Kaart van de Nieuwe Waterweg van Rotterdam naar Zee, litho., 1894-1895; 34; 1 blad; schaal 1:30.000
      - Nieuwe Waterweg. Hydrografisch kaart van de verbetering van de waterweg langs Rotterdam naar Zee; rivier van Krimpen tot in Zee, [ca.1900]; 35; 2 bladen; schaal 1:30.000
        Bijlage X
      - Hoek van Holland. Hydrografische kaartblad XVIII van de Noordzee; zeegat Hoek van Holland, uitgegeven door het ministerie van Marine, Afdeling Hydrografie., 1881; 36; 1 blad; schaal 1:7.500
      - Maas. Plankaart van de voltooide en in uitvoering zijnde werken tot verlegging van de Maasmond tussen 's-Hertogenbosch en het Hollands diep, litho-uitgave van de Topografische Inrichting., z.j.; 37; 1 blad; schaal 1:50.000
      - Nederland. Spoor-en tramwegkaart van Nederland behorende bij de door het departement van Waterstaat, Handel en Nijverheid uitgegeven Statistiek van het vervoer op de spoor-en tramwegen in 1895. Litho van Gebr. J. & H. van Langenhuyzen., 38; 1 blad; schaal 1:460.000
      - Nederland. Spoor-en tramwegkaart van Nederland behorende bij de door het departement van Waterstaat, Handel en Nijverheid uitgegeven Statistiek van het vervoer op de spoor-en tramwegen 1904. Litho door het Topografische Inrichting., 1905; 39; 1 blad; schaal 1:400.000
      - Amsterdam. Ontwerptekeningen van de verbetering van de spoorwegverbinding om Amsterdam, wijziging en uitbreiding van het Centraal Station., 1906; 31; 1 blad
        Overdruk uit " De Ingenieur" 1906, nr. 15.
      - Zuid-Holland. Kaart van Zuid-Holland betreffende de bevordering van de aanleg van Stoomtramwegen behorende bij bijlage der Memorie van toelichting. Litho van Gebr. J. & H. Langenhuysen, [ca.1890]; 40; 1 blad; schaal 1:200.000
      - 's-Hertogenbosch. Plattegronden van 's-Hertogenbosch met de traceés van de aanleg van rijkswegen naar Grave, Hedel en Tilburg., 1910; 41; 3 bladen; schaal 1:2.500
        Behoren bij wet d.d. 15-7-1910 Staatsblad nr. 227; Bijvoegsel van de Nederlandse Staatscourant d.d. 2-9-1910 nr. 204.
      - Lauwerszee. Kaart van de Lauwerszee en aangrenzende wadden, litho-uitgave., 1910; 42; 1 blad; schaal 1:50.000
        Behoort bij beschikking van de minister van Landbouw, Nijverheid en Handel d.d. 18-6-1910 nr. 3130. Bijvoegsel Nederlandse Staatscourant d.d. 9-7-1910 nr. 158.
      - Waddenzee. Kaart van de voor de visserij gesloten gedeelte van de Waddenzee bij Texel. Litho., 1913; 43; 1 blad; schaal 1:25.000
        Bijvoegsel bij de Nederlandse Staatscourant d.d. 28 en 29-9-1913 nr. 227.
      - Limburg. Kaart van de exploitatie van Staatswege van Steenkolenmijnen in Limburg., 1901; 44; schaal 1:50.000
        Behoort wet d.d. 24-6-1901 Staatblad nr. 170. Bijvoegsel van de Nederlandse Staatscourant d.d. 12-7-1901 nr. 160.
      - Rijnland. Kaart betreffende voorgestelde grenscorrecties van de gemeenten Leiden, Leiderdorp, Oegstgeest, Zoeterwoude., 1896; 45; 1 blad; schaal 1:25.000
      - 's-Gravenhage. Plattegrond van de onteigening voor de verbreding van het Zieken in 's-Gravenhage., 1910; 46; 1 blad; schaal 1:1.000
        Behoort bij Zitting 1909-1910 nr. 241.
      - Europa. Kaart van de tijdszone-indeling in Europa, ter toelichting bij het wetsontwerp tot invoering van een wettelijken tijd., 47; 1 blad
      - Nederlands-Oost Indië.
        - Kaart van de Nederlands Oostindische Archipel met de godsdienst van de inlandse bevolking, litho-uitgave van het Topografisch Bureau Batavia., 1896; 49; 1 blad; schaal 1:6.000.000
          Behoort bij het Koloniaal Verslag van 1896.
        - Bezoeki. Statistieke kaart van de residentie Bezoeki, behorend bij een wetsontwerp voor de verhoging van de begroting van Nederlands-Oost Indië voor de spoorwegaanleg van Kalisat naar Banjoewangi. Litho J. & H. van Langenhuysen., 1898; 50; 1 blad; schaal 1:150.000
        - Atjeh. Ontwerpkaart voor de spoorwegaanleg Avant-project van de stoomtramweg op de Noord-Oostkust van Atjeh van Lho Seumawé naar Idi. Litho Van Langenhuysen., 51; schaal 1:100.000
          Behoort bij memorie van antwoord voorlopig verslag 2de Kamer over de begroting van 1901.
        - Java en Madoera. Spoor- en tramwegkaart van Java en Madoera met lengteprofielen, samengesteld door J. Brouwers chefstaf afd. Weg en Werken, (profielen). Litho., 1905; 52; 2 bladen; schaal 1:1.000.000 en 1:2.000.000
        - Nederlands-Indische Archipel. Overzichtskaart van de Nederlands-Indische Archipel, aanwijzende de standplaatsen van de Europese ambtenaren bij het binnenlands bestuur. Litho Topografisch Bureau Batavia., 1909; 53; 1 blad; schaal 1:6.000.000
        - Semarang. Plattegrond van de havenverbetering van Semarang., 1909; 54; 1 blad; schaal 1:5.000
          Behoort bij Memorie van toelichting wetsontwerp verhoging begroting van uitgaven van Ned. Indië voor 1909. Zitting 1908-1909 nr. 297.
        - Java en Madoera. Spoor-en tramwegkaart van Java en Madoera met lengteprofielen. Litho van J. Smulders., 1913; 55; 1 blad; schaal 1:1.000.000
          Behoort bij memorie van toelichting op de Indische begroting 1913.
    - Secretaris (1896-1899) en voorzitter (1905-1917) van het bestuur van de Maatschappij van Weldadigheid., 1.1.2
      - Frederiksoord. Kadastraal uittreksel van de gemeenten Steenwijkerwolde en Noordwolde, met de gebouwen en terreinen van Frederiksoord., [ca. 1900]; 5; 3 bladen
      - Plattegrond van Frederiksoord, Maatschappij van Weldadigheid in de gemeenten Steenwijkerwolde en Noordwolde, litho-uitgave van Tresling & Co. Amsterdam., 11; 1 blad
      - Ontwerptekeningen van de verbouwing van twee boederijen te Willemsoord van de Maatschappij van Weldadigheid, blauwdrukken., 1915; 63; 4 bladen; schaal 1:100
      - Kaart van een geprojecteerde weg tussen Vledder, Oosterwolde en Doldersum en Boijl, ter ontsluiting van de terreinen van Maatschappij van Weldadigheid bij Federiksoord, blauwdruk., [1915]; 64; 1 blad
      - Ontwerptekeningen van de timmerwinkel van de Maatschappij van Weldadigheid te Frederiksoord., 1915, blauwdruk.; 65; 2 bladen; schaal 1:100
        Zie Rijksarchief Drenthe; archief van de Maatschappij van Weldadigheid, inv. nr. 2839.
      - Ontwerptekening van de verbetering van het hotel te Frederiksoord, blauwdruk., 1915; 66; 1 blad; schaal 1:100
      - Wandelkaart van de Maatschappij van Weldadigheid te Frederiksoord en omstreken, litho-uitgave Spruijt en Co., z.j.; 67; 1 blad; schaal 1:50.000
      - Kaart van de terreinen van de Maatschappij van Weldadigheid, schaal een uur gaans = 130mm., z.j.; 68; 1 blad op linnen; [schaal ca. 1:4.200]
    - Lid van het bestuur van de Carnegie Stichting (1904-1918)., 1.1.3.
      - 's-Gravenhage. Bestek en tekeningen van het Vredespaleis te 's-Gravenhage volgens ontwerp van architecten L.M. Le Cordonnier en J.A.G. v.d. Steur. Immigrafie door C. Immig & Zn., 1907; 1; 25 bladen, 1 katern; schaal 1:50-100
        Uit de collectie aanwinsten 1981.
        Bevat:
        1. Bel etage
        2. Eerste verdieping
        3. Doorsnede
        4-5. Achtergevel
        6. Achtergevel kleine rechtszaal
        7. Idem grote rechtszaal
        8. Hoofdtrap
        9. Plattegrond bel etage
        10. Doorsnede A-B
        11. Doorsnede A-B achtergevel
        12. Doorsnede voorgevel
        13. Kapplan
        14. Doorsnede grote en kleine toren
        15. Zijgevel
        16. Doorsneden C-D
        17. Plattegrond eerste verdieping
        18. Doorsneden corridors
        19. Plattegrond en doorsneden trappen bel etage
        20-21. Doorsneden van goten en trappen
        22. Hoofdtrap.
        23-25. Plattegrond en geologisch profiel van het bouwterrein; behorend bij bestek 1907
        26. Bestek 1907.
      - Plattegronden van het Vredespaleis te 's-Gravenhage, blauwdrukken., 1907; 69; 2 bladen; schaal 1:1000
  - Verzameld, 1.2
    - Plan van het kamp Zeist en omgeving., 1853; 26; 1 blad; schaal 1:25.000
    - Plattegrond van stadsuitbreiding van Den Haag met Duinoord, uitgegeven door de Haagsche Bouwgrondmaatschappij "Duinoord"., 1900; 12; 1 blad
    - Bouwtekening van nieuwe gebouwde woonhuizen in de Palmstraaat bij de Brouwersgracht te Amsterdam., [19e eeuw]; 13; 1 blad
    - Nieuwe plattegrond van Utrecht uitgave van P.J. Diehl gedrukt bij L.E. Bosch., 21; 1 blad
    - Afstandskaart van Nederland uitgegeven door de ANWB., 23; 2 bladen
    - Kaart van de provincies Friesland, Drenthe, Overijssel, en Gelderland, uit de Bruins schoolatlas blad nr. XI., 24; 1 blad
    - Kaart van het Koninkrijk der Nederlanden uitgegeven door Van Baarsel & [Tuyn]., 25; 1 blad
    - Kaart van Utrecht en omstreken, gedrukt bij A. Braakensiek, 27; 1 blad
    - 's-Gravenhage. Plattegrond van 's-Gravenhage waarop de bebouwde en onbebouwde stadsdelen zijn aangegeven. Litho., 1913; 62; 1 blad; schaal 1:25.000
    - Nederlands- Oost- en West-Indië. Kaart van de Nederlandse bezittingen in Oost- en West Indië, door F. Desterbecq. Met inzetkaarten van de Nederlandse Antillen, kolonie Suriname, en de factorijen op de kust van Guinea in Afrika., [19e eeuw]; 56; 1 blad
    - Wereld. "Oestergaards Weltkarte". Uitgave van Columbus-Verlag G.m.b.h. Berlin., [ca. 1917]; 57; 1 blad; schaal 1:35 mln
    - Europa. "Politische Karte von Europa"., [ca. 1917]; 58; 1 blad; schaal 1:7.7 mln
    - Noord-Afrika. Kaart van Tripoli en omgeving met de koloniën van Italië en Turkije, litho J.H. de Bussy., 1911; 59; 1 blad; schaal 1:9 mln
      Behoort bijlage van de "Eigen Haard" d.d. 7-10-1911 nr. 40.
    - 's-Gravenhage. Plattegrond van 's-Gravenhage en Scheveningen, aangevende de geleidelijke uitbreiding van 1250 tot heden. Uitgave van G.B. van Goor Zonen, 1909; 70; 1 blad; schaal 1:10.000
    - 's-Gravenhage. Plattegrond van nieuw uitbreidingsplan van 's-Gravenhage, Scheveningen en omliggende gemeenten. Naar officiële bronnen bewerkt door J. H. Schmull. Uitgave van Van Holkema & Warendorf te Amsterdam, 1917-1918; 71; 1 blad; schaal 1:9000
    - Amsterdam "Nouveau plan de la Ville d' Amsterdam". W.C. van Baarsel. Uitgegeven bij J. Guykens te Amsterdam, [ca. 1850]; 72; 1 blad
    - Restanten van een onleesbare kaart., 17; 1 omslag
    - Architectuur
      - Spoorbruggen. Serie tekeningen van spoorbruggen in Nederland, litho's van S. Lankhout & Co. Den Haag., 32; 9 bladen; schalen 1:10-1:1000
        Bevat 9 bladen
        1-4. Hollands Diep
        5-6. Rijnbrug bij Arnhem
        7-9. Waalbrug bij Nijmegen
      - Rijn. Kaart van het Kromme-Rijnkanaal door de Gelderse Vallei, schaal 1/2 uur gaans = 57mm., 48; 1 blad; [schaal ca. 1:48.000]
- J.A.A.H. de Beaufort (1876-1947), 2.
  - Secretaris (1917-1934) en voorzitter (1934-1939) van het bestuur van de Maatschappij van Weldadigheid., 2.1.
    - Ontwerp van een rosarium van de G.A. van Swieten tuinbouwschool te Frederiksoord, door I.G.van Leusen jr., 1931; 7; 3 bladen; schaal 1:250
  - Verzameld., 2.2.
    - Wandelkaart van de Graafschap, uitgegeven door de Vereniging voor Vreemdelingenverkeer VVV te Doetinchem., 1927; 22; 1 blad
    - Atlas van Nederland in 36 bladen gedrukt [door Topografisch Dienst]., 28; 1 omslag
    - Delft Bouwtekening van een School - en Gymnastieklokaal voor de leerlingen van de Nederlandse Gist- en Spiritusfabriek te Delft, door architect B. Schelling Azn. Litho., z.j.; 60; 1 blad
    - Amsterdam Plattegrond van een gebouw van de Centrale Gezondheidsraad te Amsterdam, door J.H.W. Leliman, bouwkundig ingenieur, [Immigrafie] van Senefelder., z.j.; 61; 1 blad; schaal 1:100